# 合并报表BOT业务是否抵销内部现金流？

提问人：chbs 时间：2017-05-03 16:18:17
请问母公司A公司承担子公司B公司的BOT项目建设，A公司确认的建造合同收入在合并报表不抵销，A公司收到的B公司支付的合同款在编制合并现金流量表时是否抵销？谢谢！

回答人：chenyiwei
母子公司之间的内部现金流仍需在合并报表中抵销。在合并报表中，母公司A为该工程成本所支付的现金仍与其个别报表层面相同，列入“购买商品、接受劳务支付的现金”、“支付给职工以及为职工支付的现金”等项目中。